---
title: "Kokybės kontrolė"
author: "Asta Kvedaraitė & Marius Survila"
date: "4/27/2020"
output: html_document
---

```{r setup, eval = FALSE, include=FALSE}

data <- read.csv("../input/GSE125895_samplekey.csv", as.is = TRUE)

data$sentrix_id <- sapply(strsplit(basename(data$supplementary_file.1), "_"), "[", 2)

#Remove unnecessary columns
data <- data[-c(3:5,7,24,26,28,29,32:34,36:46,48,49)]

head(data)
```

```{r eval = FALSE, echo=FALSE}
#Renaming columns to more obvious names and simplifying data
names(data)[names(data) == "title"] <- "sample_name"
data$sample_name <- gsub("sample_plate:", "", data$sample_name)

names(data)[names(data) == "geo_accession"] <- "slide"


names(data)[names(data) == "characteristics_ch1"] <- "sample_plate"
data$sample_plate <- gsub("sample_plate:", "", data$sample_plate)

names(data)[names(data) == "characteristics_ch1.2"] <- "brNum"
data$brNum <- gsub("brnum: ", "", data$brNum)

names(data)[names(data) == "characteristics_ch1.3"] <- "tissue"
data$tissue <- gsub("brnum: ", "", data$tissue)

names(data)[names(data) == "characteristics_ch1.4"] <- "tissue_region"
data$tissue_region <- gsub("tissue region: ", "", data$tissue_region)

names(data)[names(data) == "characteristics_ch1.5"] <- "sample"
data$sample <- gsub("disease state \\(dx\\): ", "", data$sample)


names(data)[names(data) == "characteristics_ch1.6"] <- "age"
data$age <- gsub("age: ", "", data$age)
data$age <- as.integer(as.numeric(data$age))

names(data)[names(data) == "characteristics_ch1.7"] <- "sex"
data$sex <- gsub("Sex: ", "", data$sex)

names(data)[names(data) == "characteristics_ch1.8"] <- "race"
data$race <- gsub("race: ", "", data$race)

names(data)[names(data) == "characteristics_ch1.9"] <- "negcontrol_pc1"
data$negcontrol_pc1 <- gsub("negcontrol_pc1: ", "", data$negcontrol_pc1)

names(data)[names(data) == "characteristics_ch1.10"] <- "negcontrol_pc2"
data$negcontrol_pc2 <- gsub("negcontrol_pc2: ", "", data$negcontrol_pc2)

names(data)[names(data) == "characteristics_ch1.11"] <- "neun_pos"
data$neun_pos <- gsub("neun_pos: ", "", data$neun_pos)

names(data)[names(data) == "characteristics_ch1.12"] <- "snppc1"
data$snppc1 <- gsub("snppc1: ", "", data$snppc1)

names(data)[names(data) == "characteristics_ch1.1"] <- "Array"
data$Array <- gsub("sentrix_position: ", "", data$Array)


dir <- dirname(getwd())
baseDir<- file.path(dir,"input","GSE125895","supplement", "GSE125895_idat","/")
names(data)[names(data) == "supplementary_file"] <- "Basename"

data$Basename <- gsub("ftp://ftp.ncbi.nlm.nih.gov/geo/samples/GSM3584nnn/.*/suppl/", baseDir, data$Basename)
data$Basename <- gsub("_Red.idat.gz|_Grn.idat.gz", "", data$Basename)

data$sample_id <- gsub(baseDir, "", data$Basename)

head(data)
#beta - pataisyti duomenys, atrinkti reikalingi
beta <- readRDS("../output/betab.rds")
cols <- colnames(beta)
#Paliekami tik tie samples, kurie tinkami (Pagal beta)
data<-data[match(cols, data$sample_id),]

#Išsaugomi pataisyti samplekey duomenys

write.csv(data, "../output/correctedSample.csv")
```

##1. Kokybės kontrolė : metilinamo tankio funkcijos tarp CpG salų elementų \
Kiekvienai pozicinei eilutei paskaičiuojamas tos eilutės mėginių vidurkis.\
```{r}
anno <- readRDS("../output/annotation.rds")
beta <- readRDS("../output/betab.rds")
data <- read.csv("../output/correctedSample.csv")

n<- length(rownames(beta))

#skaičiuoja vidurkius
means <- matrix(ncol=2, nrow=n)
for(i in 1:n){

  means[i,] <- c((rownames(beta)[i]), mean(beta[i,]))
}
colnames(means) <- c("name", "mean")
head(as.data.frame(means))
```


```{r echo=FALSE}
#Funkcija, skaičiuoja pagal island
relation<- function(name, beta, howtocall){
  relate <- beta[name, ]
  den <- density(relate)
  den$data.name <- howtocall
  return(den)
}
  
```
#Kiekvienai salos grupei skaičiuoajamas CpG tankis.\
Šiuo atveju yra 6 salos. 
```{r echo=FALSE}
islands <- unique(anno$Relation_to_Island)
islands

isl1 <- anno$Name[anno$Relation_to_Island == islands[1]]
island1 <- relation(isl1, beta, islands[1])
island1

isl2 <- anno$Name[anno$Relation_to_Island == islands[2]]
island2 <- relation(isl2, beta, islands[2])
island2


isl3 <- anno$Name[anno$Relation_to_Island == islands[3]]
island3 <- relation(isl3, beta, islands[3])
island3

isl4 <- anno$Name[anno$Relation_to_Island == islands[4]]
island4 <- relation(isl4, beta, islands[4])
island4

isl5 <- anno$Name[anno$Relation_to_Island == islands[5]]
island5 <- relation(isl5, beta, islands[5])
island5

isl6 <- anno$Name[anno$Relation_to_Island == islands[6]]
island6 <- relation(isl6, beta, islands[6])
island6

#relation(beta)


```
# Grafike pavaizduota kiekvienos salos(pagal spalvas legendoje) tankio pasiskirstymai.\
X ašis grafike rodo tikimybę gauti x reikšmę.
```{r}
colors <- c("red","yellow", "green", "gold", "lightblue" ,"blue" ) 
plot(island1, col = colors[1], main = "Relation_to_Islands", xlab = NA)
lines(island2, col = colors[2])
lines(island3, col = colors[3])
lines(island4, col = colors[4])
lines(island5, col = colors[5])
lines(island6, col = colors[6])
legend("top",
  c(islands),
  fill=c(colors)
)
```


# 2. Naudojamas hierarchinis klasterizavimas.\
Plot (be mėginių vardų) pavaizduoja atstumų dydžius tarp mėginių.\
Mėginiai užima labai daug vietos, todėl atvaizdavimas su mėginių pavadinimais nėra prasmingas,\
nes medis tiesiog nesimato.
```{r}

hc<-hclust(as.dist(1-cor(beta)), method = "complete")
plot(hc, xlab="Samples", main="Dissimilarity = 1 - Correlation", labels= FALSE)
```

```{r echo=FALSE}
library(WGCNA)
```
#Dendograma mėginiams pavaizduoti. \
Mėginių pavadinimai atitinkamai paversti į spalvas.\
Mėginiai x ašyje yra sutampančios grupės. Jos susidarė dėl panašaus atstumo koreliuojant.\
Y ašyje matomi panašūs atstumai - jie yra maži.
Positions Nurodo pozicijas pagal spalvą( toliau yra legenda, kurioje nurodytos spalvų reikšmės).
Taip pat parodyta lytis ir tiriamieji - sveikas asmuo ar sergantis.
```{r , fig.width=15}
head(data)
unique(data$source_name_ch1)
data$loc_to_num <- data$source_name_ch1
data$loc_to_num <- gsub("DLPFC", 1, data$loc_to_num)
data$loc_to_num <- gsub("ERC", 2, data$loc_to_num)
data$loc_to_num <- gsub("HIPPO", 3, data$loc_to_num)
data$loc_to_num <- as.integer(data$loc_to_num)


plotDendroAndColors(hc, labels2colors(data[,c("source_name_ch1", "sex", "sample")]), 
  main = "Sample dendrogram and trait heatmap",
  dendroLabels=data$loc_to_num,
  addGuide = TRUE,
  groupLabels = c("Position", "Gender", "Sample")
  )
```


```{r}
cols <- data.frame(labels2colors(unique(data[,c("source_name_ch1", "sex", "sample")])), unique(data[,c("source_name_ch1", "sex", "sample")]))
col1 <- c(unique(as.character(cols$X1)), unique(as.character(cols$X2)), unique(as.character(cols$X3)))
col2 <- c(unique(as.character(cols$source_name_ch1)), unique(as.character(cols$sex)), unique(as.character(cols$sample)))

plot(NULL,xaxt='n',yaxt='n',bty='n',ylab='',xlab='', xlim=0:1, ylim=0:1) 
legend("topleft", legend = col2,
       fill = col1)

#install.packages("BiocManager") 
#BiocManager::install("WGCNA")

```


# 3. Naudojamas heatmap.\
Surandami variabiliausi duomenys t.y. surikiuojami ir naudojami pirmieji 5000 pozicijų.\
Heatmap pavaizduoja hierarchinį klasterizavimą, reikšmės pakeistos spalvomis.
Raudona reiškia mažą reikšmę. Šviesesnė spalva reiškia didesnę.
```{r , fig.width=25}
rowvariances <- apply(beta,1,var)

orderedVarianceIndexes <- order(rowvariances,decreasing = TRUE)
heatmap(beta[orderedVarianceIndexes[1:5000], ], Colv = NA,
        xlab="Location", ylab="Sentrix Id", 
        labRow = data$sentrix_id, 
        labCol = data$source_name_ch1,
        main="heatmap")
```


# 4. Principinių komponenčių analizė.
Iš grfiko, galime matyti, kad daugiausia variacijų sudaro pirmos 3 komponentės.
Visos kitos komponentės turi mažai variacijų.
```{r}
components <- prcomp(t(beta))
screeplot(components, main = "Components")
```


Poruojant komponentes, kai kurios poros turi panašumų pvz (PC4 ir PC5), kai mažėja PC4, mažės ir PC5.
```{r}
components$x[1:5,1:2]

pairs(components$x[,1:5], col = labels2colors(data$source_name_ch1), main = "PCA-plot", pch = data$loc_to_num)
```


# 5. Pirmoji principinė komponentė turi dideles reikšmes, tik vėliau(žiūrint į apačią) smarkiai mažėja.
Raudona reiškia dideles reikšmes, geltona - mažas.
Likusios komponentės yra panašesnės. Ne tokie dideli skirtumai kaip pirmoje komponentėje.
Šitaip vaizduojant duomenų matricą, galima greičiau rasti kintamuosius.
Šiuo atveju komponenčių ir mėginių pasiskirstymą.
```{r , fig.height=5}

heatmap(components$x[,1:5],  Colv = NA,
        labRow = data$sample)
#heatmap(components$rotation)

```

```{r echo=FALSE}
if (!require("plotly"))reinstall.packages("plotly")
library(plotly)
```

Interaktyvus heatmap, kuris nurodo mėginių ir komponenčių reikšmes.
```{r}
x<-colnames(components$x)
y<- rownames(components$x)

p <- plot_ly(x=x, y=y, 
            z = components$x, 
            type = "heatmap", 
            colorscale= "blues"
            ) %>%
    layout(xaxis = list(title="Components"), yaxis = list(title="Samples"))
p

```
```{r echo=FALSE}
```

