---
title: "Hipotezių testas"
author: "Asta Kvedaraitė & Marius Survila"
date: "5/18/2020"
output: html_document
---

```{r echo = FALSE, message=FALSE}
knitr::opts_chunk$set(
  message = FALSE,
  error = TRUE,
  echo = FALSE 
)
```

# Lyginamos grupės: sveiki/sergantys ir jų amžius.
```{r}
sample <- read.csv("../output/correctedSample.csv")
age <- sample$age
alzheimer <- sample$sample
test <- t.test(age ~ alzheimer)
```
Norint nustatyti sveikų ir sergančių amžiaus vidurkį, buvo atliktas T testas dviem nepriklausomoms grupėms.
Sveikų žmonių grupės amžiaus vidurkis yra `r test$estimate[[2]]`, o sergančiųjų ažmiaus vidurkis = `r test$estimate[[1]]`.
P-reikšmė = `r test$p.value`, `r test$statistic[[1]]`.

```{r}
plot(sample$age~ sample$sample, main= "Sveikų ir sergančių amžiaus pasiskirstymas", xlab = NA, ylab ="Age")

```


```{r}
if (!require("matrixTests")) install.packages("matrixTests")
if (!require("reshape2")) install.packages("reshape2")
library("matrixTests")
library(ggplot2)
library(grid)
library(gridExtra)
library(reshape2)
data <- readRDS("../output/betab.rds")


dfdata <- matrixTests::row_t_onesample(data)
dfdata <- dfdata[order(dfdata$pvalue),]
dfdata <- dfdata[1:5,]
df <- rownames(dfdata[1:5,])
df <- data[df,]
df <- as.data.frame(t(df))
df[] <- lapply(df, function(x) {
    if(is.double(x)) as.numeric(as.character(x)) else as.character(x)
})
df$sample <- sample$sample
library(data.table)
df <- setDT(df, keep.rownames = TRUE)[]
colnames(df)[1] <- "Sample_names"
df$sample <- sample$sample

ggplot(df, aes(x = df$Sample_names, y = df$cg00812634, color = factor(df$sample))) +
  theme(axis.title.x=element_blank(),
        axis.text.x=element_blank(),
        axis.ticks.x=element_blank()) +
  labs(y = "Pasiskirstymas") + 
   geom_point()
ggplot(df, aes(x = df$Sample_names, y = df$cg01814152, color = factor(df$sample))) +
   theme(axis.title.x=element_blank(),
        axis.text.x=element_blank(),
        axis.ticks.x=element_blank()) +
  labs(y = "Pasiskirstymas")+
   geom_point()
ggplot(df, aes(x = df$Sample_names, y = df$cg02971392, color = factor(df$sample))) +
   theme(axis.title.x=element_blank(),
        axis.text.x=element_blank(),
        axis.ticks.x=element_blank()) +
  labs(y = "Pasiskirstymas")+
   geom_point()
ggplot(df, aes(x = df$Sample_names, y = df$cg02973417, color = factor(df$sample))) +
   theme(axis.title.x=element_blank(),
        axis.text.x=element_blank(),
        axis.ticks.x=element_blank()) +
  labs(y = "Pasiskirstymas")+
   geom_point()
ggplot(df, aes(x = df$Sample_names, y = df$cg03748858, color = factor(df$sample))) +
   theme(axis.title.x=element_blank(),
        axis.text.x=element_blank(),
        axis.ticks.x=element_blank()) +
  labs(y = "Pasiskirstymas")+
   geom_point()

```

```{r}
library(tidyr)
library(dplyr)
library(ggplot2)
minimum <- min(df[,2:6])
maximum <- max(df[,2:6])

```
Aukščiau, grafike pavaizduotos 5 metilintos eilutės, turinčios didžiausius skirtumus, kurie buvo gauti naudojant T test kiekvienai eilutei. Mūsų reikšmės - mažiausia(`r minimum`) ir didžiausia(`r maximum`) parodo, jog grafike esančios reikšmės yra teisingai nurodytame rėžyje.

a
```{r}

##NIEKO NEPADARIAU NESUPRANTU  (3)
getArray <- function(alfa){
  dfdata <- matrixTests::row_t_onesample(x = data,conf.level = 1 - alfa)
  pval <- round(p.adjust(dfdata$pvalue),3)
  rez <- dfdata[pval >= alfa,]
  return (rez)
}


control <- sample$sample_id[sample$sample == "Control"]
length(control)
control[1]
alzheimer <- sample$sample_id[sample$sample == "Alzheimer"]
length(alzheimer)
alzheimer


df <- data
df <- as.data.frame(df)
sss <- df[,control]

as.data.frame(sss)


dfdata <- matrixTests::row_t_onesample(x = sss[1:5,],conf.level = 1 - 0.05)
  pval <- round(p.adjust(dfdata$pvalue),3)
  rez <- dfdata[pval >= 0.1,]
dfdata$pvalue
pval

sampleGRoup <- sample[,c(28,12)]
head(sampleGRoup)


df <- t(data[1:5,1:5])
df
df <- as.data.frame(df)
df <- setDT(df, keep.rownames = TRUE)[]
df
colnames(df)[1] <- "sample_id"
df[] <- lapply(df, function(x) {
    if(is.double(x)) as.numeric(as.character(x)) else as.character(x)
})


df1 <- matrixTests::row_t_paired(x = df$cg02004872 ,y = df$cg01707559 ,conf.level = 1 - 0.1)
df1
pvalues <- c(.002, .005, .015, .113, .222, .227, .454, .552, .663, .751)
p.adjust(pvalues)
#control <- data[,]
#df1 <- getArray(0.1)
#nrow(df1)
#df2 <- getArray(0.05)
#df3 <- getArray(0.01)
#nrow(df2)
#nrow(df3)
#head(dfdata)

```

```{r}
t.test(df[,2], conf.level = 0.9 )
t.test(df[,2], conf.level = 0.95)
t.test(df[,2], conf.level = 0.99)
```